# Julien Philippot - Développeur web



Je suis un «enfant du numérique» de 35 ans originaire de Nantes. Tres sensible au design, à la musique et au cinéma, j'ai transformé mon intérêt pour la creation numerique en une carrière.

Créatif, curieux et perfectionniste, j'ai appris à coder pour pouvoir matérialiser mes idées et mes projets.

Je suis diplômé du Batch 278 au Wagon à Nantes et j'applique maintenant toute la magie que je peux en Front-end.

#### **FORMATIONS**

## **EXPERIENCES PROFESSIONNELLES**

### Développeur web Le Wagon Nantes Juillet - Septembre 2019

### Depuis Avril 2021 Le Bon Coin. Nantes

Développeur web / Support technique

#### **BAC Professionnel EDPI**

Nantes 2004-2006

#### Depuis Novembre 2021

Depuis septembre 2019

Juillet - Septembre 2019

Le Wagon, Nantes Teacher

#### BEP MPMI

Nantes 2002-2004

#### Septembre 2019 - Novembre 2021

Full Stack Web Developer Bootcamp

Etudiant au Wagon Nantes (Batch #278)

Le Wagon est une formation intensive au développement web de 9 semaines qui vous apprend à coder entièrement vos

Le Wagon, Nantes Teacher Assistant

Freelance. Nantes Développeur web

Le Wagon, Nantes

applications web.

## COMPÉTENCES





















## 2010 - 2018

C.H.U - G et R Laennec. Nantes Agent / Opérateur logistique au service Manutention et Distribution.

#### Anglais - Courant

## CONTACT

17 rue Mathurin Brissonneau 44100 Nantes +33 7 61 90 69 87 julien.philippot86@gmail.com

https://github.com/JulienPhlpt

in https://www.linkedin.com/in/julien-philippot86/

https://julienphlpt.github.io/Portfolio/